臺灣基隆地方法院刑事裁定　　　　　　 100年度撤緩字第69號
聲　請　人　臺灣基隆地方法院檢察署檢察官
受　刑　人　李威
上列聲請人因受刑人違反毒品危害防制條例案件，聲請撤銷緩刑
之宣告（一百年度執聲字第一○四三號），本院裁定如下：
    主  文
李威之緩刑宣告撤銷。
    理  由
一、聲請意旨略以：受刑人李威因違反毒品危害防制條例案件，
    經臺灣基隆地方法院於民國九十九年九月二十日以九十九年
    度易字第三○七號判處有期徒刑二月，緩刑二年，緩刑期間
    付保護管束，並應於判決確定後一年內，向指定之公益團體
    、地方自治團體或社區提供一百二十小時之義務勞務確定。
    詎受刑人除未於上開判決確定後一年內完成一百二十小時之
    義務勞務外，並於保護管束期間多次驗尿結果均呈愷他命陽
    性反應。是受刑人已合於刑法第七十五條之一第一項第四款
    、保安處分執行法第七十四條之三、第七十四條之二第一款
    所定撤銷緩刑宣告之原因，原宣告之緩刑已難收其預期效果
    ，爰依刑事訴訟法第四百七十六條之規定，聲請撤銷前述緩
    刑宣告等語。
二、按緩刑宣告，得斟酌情形，命犯罪行為人向指定之政府機關
    、政府機構、行政法人、社區或其他符合公益目的之機構或
    團體，提供四十小時以上二百四十小時以下之義務勞務。而
    受緩刑之宣告，有違反刑法第七十四條第二項第一款至第八
    款所定負擔情節重大，足認原宣告之緩刑難收其預期效果，
    而有執行刑罰之必要者，得撤銷其宣告。又受保護管束人在
    保護管束期間內，應遵守左列事項：一、保持善良品行，不
    得與素行不良之人往還。受保護管束人違反前條各款情形之
    一，情節重大者，檢察官得聲請撤銷保護管束或緩刑之宣告
    。刑法第七十四條第二項第五款、第七十五條之一第一項第
    四款、保安處分執行法第七十四條之二第一款及第七十四條
    之三第一項分別定有明文。又違反保安處分執行法第七十四
    條之二各款所規定之事由，是否確屬「情節重大」，應斟酌
    確保宣告緩刑之目的而為認定。再者，緩刑之宣告應撤銷者
    ，由受刑人所在地或其最後住所地之地方法院檢察官聲請該
    法院裁定之。刑事訴訟法第四百七十六條亦有明定。
三、經查：
  (一)受刑人前因違反毒品危害防制條例案件，經本院於九十九年
    九月二十日以九十九年度易字第三○七號判處有期徒刑二月
    ，緩刑二年，緩刑期間付保護管束，並應於判決確定後一年
    內，向指定之公益團體、地方自治團體或社區提供一百二十
    小時之義務勞務確定，有本院上開字號判決正本、臺灣基隆
    地方法院檢察署刑案資料查註紀錄表及臺灣高等法院被告前
    案紀錄表在卷可稽。又本件受刑人之戶籍設在基隆市○○區
    ○○街二○五號五樓，該址亦為其實際住所及指定之送達地
    址，有其個人基本資料附卷為憑，復經本院依職權調閱臺灣
    基隆地方法院檢察署九十九年度執護勞字第七號卷確認無訛
    。是受刑人之住所在本院轄區，本院就本件撤銷緩刑之聲請
    ，自有管轄權，合先敘明。
  (二)而查，臺灣基隆地方法院檢察署觀護人前於九十九年十一月
    二十六日直接曉諭受刑人自行向指定之機構報到並提供義務
    勞務後，再於同年十二月六日以基檢達慈九九執護勞七字第
    ○二八八五八號函檢送受刑人基本資料及義務勞務之工作日
    誌等資料予基隆市安樂區永康社區發展協會，請求協助執行
    上開本院確定判決所諭知受刑人應完成之義務勞務，函文副
    本並送達受刑人，而由其母張素月於九十九年十二月九日收
    受；詎受刑人迄上開本院判決確定後滿一年之一百年九月十
    九日，僅於一百年八月十七日下午前往基隆市安樂區永康社
    區發展協會從事義務勞務二小時，與其應依本院上開判決完
    成之義務勞務時數一百二十小時，實有甚大差距，殊難認受
    刑人有自動履行之意願，其違反情節，應屬重大。
  (三)又根據上開本案確定判決所認定，受刑人該案違反毒品危害
    防制條例之犯罪事實及查獲過程為「緣李威與黃信淵本屬舊
    識。乃李威明知愷他命係屬毒品危害防制條例所明定列管之
    第三級毒品，不得擅自轉讓，猶囿於自己與黃信淵之朋友情
    誼，而於九十九年三月六日下午三時左右，在基隆市○○區
    ○○街三○七號前之臺北大國社區花園內，依黃信淵之所請
    ，無償贈與份量約零點四公克之顆粒狀愷他命一包，俾黃信
    淵當場將之研磨成粉而後捲置於香煙內燒烤施用。詎黃信淵
    甫施用毒品完畢而逕將上開混有愷他命殘渣之分裝袋一只及
    香煙一支棄置在地，巡邏員警旋於同日下午四時二十分，在
    上址盤檢查獲李、黃二人，並扣得上揭混有愷他命殘渣之分
    裝袋一只及香煙一支（惟均係查扣於臺灣基隆地方法院檢察
    署九十九年度偵字第一三一九號之黃信淵所涉另案）而悉上
    情。」詎受刑人於上開本院確定判決所諭知之緩刑付保護管
    束期間開始後，僅於一百年一月六日下午三時三十五分許經
    臺灣基隆地方法院檢察署觀護人通知採尿送驗結果，未檢出
    法定毒品成分或毒品代謝物外，嗣於一百年一月二十七日下
    午四時二十五分許、同年二月十一日下午三時三十分許、同
    年二月二十五日上午十時三十五分許、同年三月十八日下午
    三時十分許、同年三月三十一日上午九時三十五分許之經臺
    灣基隆地方法院檢察署觀護人歷次通知採尿送驗結果，則分
    別檢出愷他命之代謝物去甲基愷他命或甚至還包括愷他命之
    陽性反應，有臺灣基隆地方法院檢察署受保護管束人尿液檢
    體監管紀錄表及臺灣尖端先進生技醫藥股份有限公司一百年
    一月十九日、同年二月十六日、同年二月二十三日、同年三
    月十一日、同年四月一日、同年四月二十一日分別出具之濫
    用藥物檢驗報告影本在卷足憑。可見受刑人在上開保護管束
    期間內，仍一再施用毒品危害防制條例第二條第二項第三款
    所列管之第三級毒品愷他命，既未能遠離毒害而保持善良品
    行，情節堪認重大；且本院上開確定判決原所宣告之緩刑，
    難認可收其已「知所警惕」、「無再犯之虞」而「用啟自新
    」之預期效果，應有對其執行刑罰之必要。
四、綜上，本件聲請人以受刑人有刑法第七十五條之一第一項第
    四款及保安處分執行法第七十四條之二第一款所定撤銷緩刑
    宣告之原因，且情節重大，原宣告之緩刑已難收其預期效果
    ，聲請撤銷本院上開確定判決之緩刑，均於法有據，應予准
    許。
五、據上論斷，應依刑事訴訟法第四百七十六條，刑法第七十五
    條之一第一項第四款，保安處分執行法第七十四條之二第一
    款、第七十四條之三第一項，裁定如主文。
中    華    民    國    100    年    12   月    23    日
                  刑事第四庭  法  官  陳賢德
以上正本證明與原本無異。
對於本件裁定如有不服，應於送達後五日內，向本院提出抗告書
狀，敘述抗告之理由，抗告於臺灣高等法院。
中    華    民    國   100    年    12    月    23    日
                              書記官  王靜敏